【裁判字號】    99,交聲,418
【裁判日期】    990430
【裁判案由】    違反道路交通管理處罰條例聲明異議
【裁判全文】
臺灣士林地方法院交通事件裁定         99年度交聲字第418號
原處分機關  交通部公路總局臺北區監理所基隆監理站
異  議  人  甲○○
即受處分人
上列受處分人因違反道路交通管理處罰條例案件，對於交通部公
路總局臺北區監理所基隆監理站於民國99年3 月29日所為之處分
（原處分案號：基監字第裁42-DB0000000號）聲明異議，本院裁
定如下：
    主  文
異議駁回。
    理  由
一、按行車速度，依標誌或標線之規定，道路交通安全規則第93
    條第1 項前段定有明文。次按汽車駕駛人，行車速度，超過
    規定之最高時速60公里以上，處新臺幣（下同）6,000 元以
    上24,000元以下罰鍰，並當場禁止其駕駛，併記違規點數3
    點，道路交通管理處罰條例第43條第1 項第2 款、第63條第
    1 項第3 款分別定有明文。
二、原處分意旨略以：異議人即受處分人甲○○駕駛車牌號碼58
    79-DC 號自用一般小客車，於民國99年1 月15日7 時39分許
    ，行經桃園縣蘆竹鄉○○○路351 之1 號週邊，因未依規定
    速限行駛，經執勤員警以「雷達感應測速儀器」測得行車時
    速為92公里，已逾該路段之最高速限時速30公里，為警掣單
    逕行舉發「汽車駕駛人行車速度，超過規定最高時速60公里
    以上未滿80公里」之違規，嗣經受處分人於舉發通知單上所
    載應到案日期前到案，經原處分機關函詢舉發機關後，仍認
    舉發違規事實明確，爰依道路交通管理處罰條例第43條第1
    項第2 款及違反道路交通管理事件統一裁罰基準表等規定，
    裁處受處分人8,000 元罰鍰，併記違規點數3 點。
三、聲明異議意旨略以：裁罰超速值60公里可能有誤，且受處分
    人每日均行駛該路段，應不致於超速60公里以上；且編號16
    15號雷達測速儀未附詳細使用說明書及量測誤差規格表，實
    令其深感不服，爰依法聲明異議，請求撤銷原處分等語。
四、經查：
  (一)依道路交通管理處罰條例第7 條之2 第1 項第7 款之規定，
    汽車駕駛人經以科學儀器取得證據資料證明其行為違規者者
    ，得逕行舉發；而依同條第4 項規定，逕行舉發以汽車所有
    人為被通知人製單舉發；另道路交通管理處罰條例第85條第
    1 項明定「按本條例之處罰，受舉發違反道路交通管理事件
    之受處罰人，認為受舉發之違規行為應歸責他人者，應於舉
    發違反道路交通管理事件通知單應到案日期前，檢附相關證
    據及應歸責人相關證明文件，向處罰機關告知應歸責人，處
    罰機關應即另行通知應歸責人到案依法處理。逾期未依規定
    辦理者，仍依本條例各該違反條款規定處罰」。茲查：原舉
    發機關作成舉發通知單，係以車號5879-DC 號自用一般小客
    車之所有人蔡湘娥為被通知人，並通知應於99年3 月6 日到
    案說明，此有舉發違反道路交通管理事件通知單影本1 紙附
    卷可憑（見本院卷第7 頁），而被通知人即車主蔡湘娥於接
    獲舉發單後與駕駛人即受處分人甲○○共同於99年3 月3 日
    具名向裁決機關陳述意見，並表明駕駛人為甲○○，有其意
    見陳述單可稽，是車輛所有人蔡湘娥雖於應到案日後之同年
    月29日始填寫「逕行舉發歸責駕駛人申請書」，而與道路交
    通管理處罰條例第85條應於應到案日期申請歸責之規定未合
    ，然其前於99年3 月3 日到案陳述意見已載明駕駛人甲○○
    ，並由駕駛人甲○○具名陳述意見，堪認其99年3 月3 日陳
    述意見已有歸責駕駛人之申請之真意，又本件自用一般小客
    車違規行為當時之實際駕駛人為受處分人甲○○，此亦為受
    處分人所不否認，原處分機關另以受處分人為本件受處罰人
    作成本件裁決書，並於99年3 月29日送達予受處分人（見本
    院卷第5 、6 頁），尚無違誤，合先敘明。
  (二)本件違規路段之速限為30公里，有桃園縣政府警察局蘆竹分
    局99年4 月19日蘆警交分字第0991111061號函檢送移動測速
    照相機現場示意圖、速限標誌設置照片2 張附卷可佐（見本
    院卷第20、27至28頁），應可認定。
  (三)又受處分人有駕駛上開自用一般小客車，於前揭時間行經上
    開地點，以時速92公里之速度超速行駛，因超過規定之最高
    時速62公里，經警以科學儀器拍照取得證據，並以上開自用
    一般小客車所有人為被通知人製單逕行舉發，而受處分人於
    聲明異議狀中亦不否認其有於上開時間駕駛上揭車輛行經該
    地點之事實，有桃園縣政府警察局蘆竹分局99年4 月12日蘆
    警分交字第0991110728號函檢附之舉發彩色照片及聲明異議
    狀在卷可稽（見本院卷第4 、15至16頁），而依舉發照片所
    顯示，受處分人所行駛方向僅一車道，且同時間並無其他車
    輛經過，是亦無可能誤判為其他車輛之情形。且本件採證之
    雷達測速照相設備（主機器號：1615號）經檢定合格並於98
    年12月14日核發合格證書，有效期間自98年12月11日至99年
    12月31日止，亦有桃園縣政府警察局蘆竹分局99年4 月19日
    蘆警分交字第0991111061號函檢附之經濟部標準檢驗局核發
    之雷達測速儀檢定合格單（照片）、雷達測速儀檢定合格證
    書等在卷可資佐證（見本院卷第22、23頁），是應可排除測
    速儀器失準致誤為舉發之可能性，受處分人辯稱測速儀測量
    可能有誤差云云，尚非可採。
  (四)另受處分人駕駛車輛所行駛之桃園縣蘆竹鄉○○○路，於經
    仁愛路交叉路口後設有限速30公里之標誌，並於交叉路口後
    160 公尺處再度設置限速30公里之標誌及前有測速照相之告
    示牌，復於該告示牌後135 公尺處即桃園縣蘆竹鄉○○○路
    351 之1 號周邊由值勤員警設置雷達測速儀，且該路段為一
    下坡路段，路旁並設有險降坡之標誌，有前開桃園縣政府警
    察局蘆竹分局第0991111061號函所檢送移動測速照相機現場
    示意圖及照片2 張可參。又該分局經依本院函請於與違規時
    段同一時間即星期五上午7 時30分至7 時50分拍攝違規路段
    之車流量照片顯示，在同一違規時段、同一違規路段之車流
    量並非大，亦有前揭桃園縣政府警察局蘆竹分局蘆警分交字
    第0991111061號函檢附之車流量照片6 張可參（見本院卷第
    24至26頁），是受處分人於車流量不大之下坡路段以時速92
    公里以上行駛於道路上，即非不可能，受處分人單以每日均
    行駛於該路段，歷時5 年，正常行駛不可能超過速限60公里
    以上等詞為辯，亦不足採信。
五、綜上所述，受處分人確有於前揭時間、地點，行車速度超過
    規定之最高速速60公里以上未滿80公里之違規行為。從而，
    原處分機關依道路交通管理處罰條例第43條第1 項第2 款，
    裁處受處分人罰鍰8,000 元，並依同條例第63條第1 項第3
    款，併記違規點數3 點，並無不當。本件聲明異議為無理由
    ，應予駁回。
據上論斷，應依道路交通案件處理辦法第19條，裁定如主文。
中    華    民    國    99    年    4     月    30    日
                  交通法庭法  官  黎惠萍
以上正本證明與原本無異。
如不服本裁定，應於送達後5日內，向本院提出抗告狀。
                          書記官  林志忠
中    華    民    國    99    年    4     月    30    日

司法院資訊處製作；財團法人民間司法改革基金會備份。
